【裁判字號】    98,審易,195
【裁判日期】    980527
【裁判案由】    竊盜等
【裁判全文】
臺灣新竹地方法院刑事判決             98年度審易字第195號
公  訴  人  臺灣新竹地方法院檢察署檢察官
被      告  甲○○
            乙○○
上列被告等因竊盜等案件，經檢察官提起公訴（98年度偵字第15
58號），經被告等於本院準備程序中，就被訴事實為有罪之陳述
，經告知被告等簡式審判程序之旨，並聽取檢察官、被告等之意
見後，經本院進行簡式審判程序，本院判決如下：
    主    文
甲○○收受贓物，累犯，處有期徒刑肆月；又共同犯竊盜罪，累
犯，處有期徒刑伍月；應執行有期徒刑柒月。
乙○○共同犯竊盜罪，處有期徒刑肆月，如易科罰金，以新臺幣
壹仟元折算壹日。
    犯罪事實
一、甲○○前於民國95年間，因施用毒品案件，經本院於95年5
    月16日以95年度訴字第332 號判決分別判處有期徒刑8 月、
    6 月；嗣經本院於96年7 月16日以96年度聲減字第359 號裁
    定各減為有期徒刑4 月、3 月，併定應執行刑有期徒刑6 月
    確定後，於96年7 月16日減刑期滿執行完畢出監。詎其猶不
    知悔改，於96年11月16日至同年底間某日，應知悉由真實姓
    名年籍不詳綽號「小龍」之成年男子所交付車牌號碼HE8─0
    47號重型機車（該機車為丙○○所有，於96年11月15日晚間
    11時許前某時在新竹市○○街181號前失竊，業於97年1月25
    日中午12時30分許在新竹市○○○路23巷3 號前尋獲）來路
    不明，係他人所竊得之贓車，竟基於收受贓物之犯意，予以
    收受，並騎駛上開機車載運廢鐵至新竹市○○路352號之「
    興順資源回收場」，向資源回收業者陳慶輝兜售廢鐵。嗣因
    警向「興順資源回收場」調閱甲○○歷次販售廢鐵紀錄，發
    覺有異，經甲○○供出贓物來源，始悉上情。
二、甲○○另與乙○○共同基於意圖為自己不法所有之犯意聯絡
    ，於97年7 月15日上午11時5 分前某時，在新竹市○○路9
    巷50號旁空地，趁無人看管之際，共同徒手竊取丁○○所有
    置於該處之鐵架面板（重量為160 公斤）、角鐵架（重量為
    51.8公斤）、洗車機（重量為45公斤）及C 型鋼鐵（重量為
    490 公斤），得手後，由甲○○先後於97年7 月15日上午11
    時5 分許、11時22分許及12時38分許，駕駛車牌號碼9610－
    RV號箱型貨車載運前揭竊得之鐵架面板、角鐵架、洗車機等
    物至上揭「興順資源回收場」，出售予不知情之資源回收業
    者陳慶輝，各得款新臺幣（下同）2,336元、756元、702 元
    ；另由乙○○於97年7 月16日上午9 時16分許，駕駛車牌號
    碼9610－RV號箱型貨車載運前揭C 型鋼鐵至上揭「興順資源
    回收場」，出售予不知情之資源回收業者陳慶輝，得款7,15
    4元（其中鐵架面板、角鐵架各1組、C型若干及變壓器1個，
    均已發還丁○○領回）。
三、案經新竹市警察局第二分局報告臺灣新竹地方法院檢察署檢
    察官偵查起訴。
    理    由
一、程序部分：
    按除被告所犯為死刑、無期徒刑、最輕本刑為3 年以上有期
    徒刑之罪或高等法院管轄第一審案件者外，於前條第1 項程
    序進行中，被告先就被訴事實為有罪之陳述時，審判長得告
    知被告簡式審判程序之旨，並聽取當事人、代理人、辯護人
    及輔佐人之意見後，裁定進行簡式審判程序，刑事訴訟法第
    273 條之1 第1 項定有明文。本件被告甲○○、乙○○所犯
    係死刑、無期徒刑、最輕本刑為3 年以上有期徒刑以外之罪
    ，渠等於準備程序中就被訴事實為有罪之陳述，經告知簡式
    審判程序之旨，並聽取公訴人及被告甲○○、乙○○之意見
    後，本院認為適宜進行簡式審判程序，合先敘明。
二、認定被告甲○○、乙○○犯行所憑之各項證據：
（一）被告甲○○於警詢、偵查中及本院準備、簡式審判程序時
      所為自白之供述。其稱：伊因缺錢，就與被告乙○○於97
      年7月15日一同前往新竹市○○路9巷後方，竊取放置在該
      處之鐵架面板、角鐵架、洗車機及C 型鋼等物品，並於同
      日駕駛小貨車將上揭鐵架面板、角鐵架、洗車機等物品載
      運至「興順資源回收場」變賣換取現金使用，另伊亦曾向
      綽號「小龍」之成年男子借用車牌號碼HE8─047號重型機
      車載運物品至上開「興順資源回收場」變賣等語（見第7
      至9、62頁，本院卷第29至33頁）。
（二）被告乙○○於警詢、偵查中及本院準備、簡式審判程序時
      所為自白之供述。其稱：伊因缺錢，就與被告甲○○於97
      年7月15日一同前往新竹市○○路9巷後方，竊取放置在該
      處之鐵架面板、角鐵架、洗車機及C 型鋼等物品，並於翌
      日由伊駕駛小貨車將上揭C 型鋼載運至「興順資源回收場
      」變賣換取現金使用等語（見第11至14、62頁，本院卷第
      29至33頁）。
（三）證人即被害人丙○○於警詢中指述稱：他於96年11月15日
      晚間11時許發現其所有車牌號碼HE8─047號重型機車在新
      竹市○○街遭竊，經報警處理後，警方已通知該機車於97
      年1月25日中午12時30分許在新竹市○○○路23巷3號前尋
      獲等語（見偵查卷第21、22頁）。
（四）證人即被害人丁○○於警詢中指述稱：他於97年7 月16日
      下午6 時許在新竹市○○路9 巷50號後空地發現其所有之
      鐵架面板、角鐵架、洗車機及C 型鋼等物品遭竊，經警方
      於97年7 月25日通知其前往新竹市○○路352 號對面之「
      興順資源回收場」指認，雖有部分物品已遭分解壓毀，但
      大致上仍可辨識為其所有之物等語（見偵查卷第19頁）。
（五）證人陳慶輝於警詢中證述稱：他經營「興順資源回收場」
      ，收受紙、廢鐵、鋁、白鐵、寶特瓶等物品，只要有人來
      變賣東西，他都會登記年籍資料、車號及交貨數量、金額
      。所以在被告甲○○簽具之切結書上有記載「HE8─047」
      ，即表示被告甲○○曾騎乘車牌號碼為HE8─047號之機車
      前來變賣物品；另依被告甲○○、乙○○所簽具之切結書
      上之記載可知，被告甲○○曾於97年7月15日上午11時5分
      、11時22分及12時38分許，有駕駛車牌號碼9610－RV號箱
      型貨車載運鐵架面板、角鐵架、洗車機等物品前來變賣，
      分別得款2,336元、756元、702元；被告乙○○於97年7月
      16日上午9時16分許，駕駛車牌號碼9610－RV號箱型貨車
      載運C型鋼前來變賣，得款7,154元等語（見偵查卷第17、
      18頁）。
（六）此外復有被告甲○○、乙○○立具之切結書各1 份、被害
      人丙○○、丁○○立具之贓物認領保管單各1 份、新竹市
      警察局車輛尋獲電腦輸入單1 份、新竹市警察局第二分局
      扣押筆錄、扣押物品目錄表各2份及蒐證照片4張等在卷足
      參（見偵查卷第24至30、35至41頁）。
（七）綜上所述，本件事證業臻明確，被告甲○○、乙○○上揭
      犯行至堪認定，均應依法予以論科。
三、論罪科刑：
（一）論罪：核被告甲○○收受由真實姓名年籍不詳綽號「小龍
      」之成年男子所交付車牌號碼HE8─047號贓車，並進而騎
      乘使用，係犯刑法第349條第1項之收受贓物罪。另被告甲○○、乙○○一同至新竹市○○路9 巷50號旁空地，竊取
      被害人丁○○所有置於該處之鐵器，均係犯刑法第32 0條
      第1項之普通竊盜罪。
（二）共同正犯：被告甲○○、乙○○就上開竊盜犯行，有犯意
      之聯絡及行為之分擔，為共同正犯。
（三）數罪併罰：被告甲○○所犯上開收受贓物罪、普通竊盜罪
      ，其犯意各別、行為互殊、時間、地點亦相同，自應予分
      別論罪，合併處罰。
（三）累犯：被告甲○○前於95年間，因施用毒品案件，經本院
      於95年5 月16日以95年度訴字第332 號判決分別判處有期
      徒刑8 月、6 月；嗣經本院於96年7 月16日以96年度聲減
      字第359 號裁定各減為有期徒刑4 月、3 月，併定應執行
      刑有期徒刑6 月確定後，於96年7 月16日減刑期滿執行完
      畢出監等情，有臺灣高等法院被告前案紀錄表、臺灣新竹
      地方法院檢察署刑案資料查註紀錄表各1 份在卷可稽，其
      前受有期徒刑執行完畢，於5 年以內故意再犯本件最重本
      刑為有期徒刑以上之2 罪，均為累犯，分別應依刑法第47
      條第1項之規定加重其刑。
（四）量刑：爰審酌被告甲○○除前開構成累犯事由之刑事紀錄
      外，另有違反麻醉藥品、槍砲彈藥刀械管制條例、毒品危
      害防制條例、竊盜等刑事前科，再者被告乙○○亦有違反
      麻醉藥品管理條例、毒品危害防制條例、竊盜等刑事前科
      ，有渠等之臺灣高等法院被告前案紀錄表、臺灣新竹地方
      法院檢察署刑案資料查註紀錄表各1 份附卷可據，足徵渠
      等素行非佳，亦不知悔改；茲念渠等正值青壯，竟不思守
      法自制，循正當途徑獲取所需，猶為貪圖一己之私，恣意
      竊取被害人丁○○之財物，對被害人丁○○造成追贓之困
      難及有礙財產犯罪之偵查，幸經被害人丁○○即時發現報
      警處理，得以尋回部分財物；另被告甲○○得以知悉綽號
      「小龍」之成年男子所交付車牌號碼HE8 ─047 號重機車
      1 輛應係來路不明之贓物，竟仍加以收受使用，顯見其法
      治觀念薄弱，所為實不足取，並考量渠等犯罪之動機、手
      段、所生危害等一切情狀，分別量處如主文之刑，併就被
      告乙○○之部分，諭知易科罰金之折算標準，另就被告甲○○所犯收受贓物及竊盜犯行部分定應執行刑，以示懲儆
      。
據上論斷，應依刑事訴訟法第273條之1 第1項、第299條第1項前
段，刑法28條、第320條第1項、第349條第1項、第47條第1項、
第51條第5 款、第41條第1 項前段，刑法施行法第1 條之1 第1
項、第2 項前段，判決如主文。
本案經檢察官王唯怡到庭執行職務。
中    華    民    國    98    年    5     月    27    日
                    刑事第九庭法  官  劉兆菊
以上正本證明與原本無異。
如不服本判決應於收受本判決後10日內向本院提出上訴書狀，上
訴書狀應敘述具體理由。上訴書狀未敘述上訴理由者，應於上訴
期間屆滿後20日內補提理由書狀於本院「切勿逕送上級法院」。
                              書記官  林兆嘉
中    華    民    國    98    年    5     月    27    日
附錄本案論罪科刑法條：
中華民國刑法第320條第1項
意圖為自己或第三人不法之所有，而竊取他人之動產者，為竊盜
罪，處5 年以下有期徒刑、拘役或5 百元以下罰金。
中華民國刑法第349條第1項
收受贓物者，處3 年以下有期徒刑、拘役或5 百元以下罰金。


司法院資訊處製作；財團法人民間司法改革基金會備份。
